臺灣新北地方法院刑事判決
111年度訴字第620號
公  訴  人  臺灣新北地方檢察署檢察官
被      告  劉軒銘


選任辯護人  王文成法扶律師
上列被告因違反毒品危害防制條例案件，經檢察官提起公訴（11
1年度偵字第1220號），本院判決如下：
    主  文
乙○○犯意圖販賣而持有第二級、第三級毒品而混合二種以上之毒
品罪，處有期徒刑壹年陸月。扣案附表編號2所示之物沒收銷燬
、附表編號1、3、4所示之物均沒收。
    事  實
一、乙○○知悉甲基安非他命、硝甲西泮、4-甲基甲基卡西酮、甲
    基-N,N-二甲基卡西酮、愷他命係毒品危害防制條例列管之
    第二級、第三級毒品，竟基於意圖販賣第二級、第三級毒品
    而混合二種以上之毒品之犯意，於民國110年12月2日12時35
    分許，在新北市○○區○○路0號前，自真實姓名及年籍不詳、
    綽號「莫」之成年男子處以新臺幣（下同）13萬元之代價購
    得如附表編號1所示之愷他命；復於110年12月3日15時34分
    許，在臺北市○○區○○路00巷0號前，自微信暱稱「Howard Hu
    ang」之黃浩瑋(所涉販賣毒品案件，由檢察官另案偵辦中)
    以4萬元之代價購得如附表編號2所示含有混合微量甲基安非
    他命、微量硝甲西泮之毒品咖啡包100包，及如附表編號3所
    示含有混合4-甲基甲基卡西酮、微量硝甲西泮、甲基-N,N-
    二甲基卡西酮之毒品咖啡包3包，均欲伺機販售而持有之。
    嗣於110年12月3日17時許，乙○○因違規停車在新北市○○區○○
    街0號前為警攔查，經警在駕駛座旁發現愷他命而當場逮捕
    ，經附帶搜索扣得如附表編號1至4所示之物，而悉上情。
二、案經新北市政府警察局新莊分局報告臺灣新北地方檢察署檢
    察官偵查起訴。
    理  由
一、本判決所引用具傳聞性質之證據資料，檢察官及被告乙○○及
    辯護人均同意有證據能力（本院卷第78、90頁、第91至95頁
    ），且於言詞辯論終結前亦未聲明異議，並經本院於審判期
    日依法踐行調查證據程序，本院審酌上開證據資料製作時之
    情況，尚無違法取得及證明力明顯過低之瑕疵，認以之作為
    證據應屬適當，基於尊重當事人對傳聞證據之處分權，認該
    等傳聞證據均具有證據能力。另本判決後述引用之書證、物
    證，本院審酌該等證據並無信用性過低或違法取得之疑慮，
    認為適當，亦均有證據能力。
二、認定犯罪事實所憑之證據及理由　　
  ㈠上開事實業據被告於警詢、檢察官偵查中及本院審理時坦承
    不諱，且有新北市政府警察局新莊分局搜索扣押筆錄、扣押
    物品目錄表各2份、自願受搜索同意書、現場及扣案物暨手
    機照片33張附卷可憑，及附表編號1至4所示之物扣案可稽。
    扣案如附表編號1至3所示之物，經鑑定均含有如附表編號1
    至3備註欄所示毒品成分，亦有內政部警政署刑事警察局111
    年1月19日刑鑑字第1108047543號鑑定書附卷可查。
  ㈡被告於本院中供稱：扣案毒品向上游購入後，如果全數賣出
    ，可獲利2萬元等語（本院卷第97頁），衡以本案扣案之愷
    他命、毒品咖啡包數量非低，顯非僅供個人吸食之用，可見
    被告主觀上係基於意圖販賣之犯意而持有扣案毒品，應屬無
    疑。
　㈢綜上，足認被告任意性之自白與事實相符，堪予採信。本案
    事證明確，被告犯行堪以認定，應依法論科。
三、論罪科刑
　㈠毒品危害防制條例於109年1月15日修正公布增訂毒品危害防
    制條例第9條第3項「犯前5條之罪（包括同條例第4條至第8
    條之罪）而混合二種以上之毒品者，適用其中最高級別毒品
    之法定刑，並加重其刑至二分之一」，且依立法理由可知該
    條項係屬分則之加重，為另一獨立之犯罪型態，如其混合二
    種以上毒品屬不同級別，應依最高級別毒品所定之法定刑，
    並加重其刑至二分之一；如屬同一級別者，因無從比較高低
    級別，則依各該級別毒品所定之法定刑，加重其刑至二分之
    一。
　㈡查被告意圖販賣而持有附表編號1至3所示毒品，其中附表編
    號2、3所示毒品中有混合二種以上毒品之情形，是核被告所
    為，係犯毒品危害防制條例第9條第3項、第5 條第2 項、第
    3 項之意圖販賣而持有第二級、第三級毒品而混合2種以上
    之毒品罪。且此部分犯罪類型業已變更，成為另一獨立之罪
    名，公訴意旨認被告所為係犯毒品危害防制條例第5條第2項
    、第3項之意圖販賣而持有第二級、第三級毒品罪，尚有未
    洽，惟起訴之基本社會事實同一，並經本院告知被告變更後
    之上開罪名(本院卷第96頁)，而給予被告及其辯護人實質辯
    論之機會，已無礙當事人之攻擊防禦權，本院自得併予審理
    ，爰依法變更起訴法條。
　㈢刑之加重、減刑事由
　⒈扣案如附表編號2、3之毒品外包裝上印有卡通、迷彩圖案，
    其內則為各色粉末，被告由上開毒品咖啡包之外觀、觸感，
    主觀上當知其屬新型態之混合毒品，則被告意圖販賣而持有
    第二級、第三級毒品而混合2種以上之毒品，應依毒品危害
    防制條例第9條第3項，適用意圖販賣而持有第二級毒品之法
    定刑，並加重其刑。
　⒉被告於警詢、檢察官偵查及本院審理時均自白前開意圖販賣
    而持有第二級、第三級毒品犯行，已如前述，爰依毒品危害
    防制條例第17條第2 項減輕其刑。
　⒊被告於警詢時稱：愷他命是跟綽號「莫」之友人購買，咖啡
    包是跟暱稱「Howard Huang」之黃浩瑋購買等語（偵卷第22
    至23頁）。而檢警因被告供出其毒品來源，因而查獲另案被
    告林子陽、黃浩瑋涉犯毒品危害防制條例案件，此有新北市
    政府警察局新莊分局111年7月7日新北警莊刑字第111405560
    9號函1件及所附刑事案件報告書2份、臺灣臺北地方檢察署1
    11年7月8日北檢邦宿111偵15393字第1119060146號函在卷可
    佐，爰依毒品危害防制條例第17條第1 項減輕其刑。
　⒋被告所為有上開加重(毒品危害防制條例第9條第3項)及複數
    減輕事由(偵審自白、供出上游)，爰依刑法第70條、第71條
    第1項、第2項規定先加後遞減之。　
　㈣爰以行為人之責任為基礎，審酌被告前因施用第二級毒品案
    件，經臺灣新北地方檢察署檢察官以109年度毒偵字第6865
    號為附命完成戒癮治療之緩起訴處分確定，緩起訴期間為11
    0年11月3日至112年5月2日，竟無視於國家禁制毒品流通危
    害國民身心之禁令，於緩起訴期間內，意圖販賣而持有附表
    所示第二級、第三級毒品，所為應予非難；兼衡其犯罪之動
    機、目的、手段，於本院中自陳大專肄業、未婚、家營鐵工
    廠而經濟狀況勉持之智識程度及家庭經濟狀況，其犯後於偵
    查及審理中均始終坦承犯行，堪認態度尚佳，扣案毒品雖未
    販出即遭查獲，但附表編號1之愷他命驗前純質淨重達82.23
    公克、附表編號2之咖啡包數量合計達100包，對人體身心健
    康及危害社會之程度嚴重，仍不宜輕縱等一切情狀，量處如
    主文所示之刑。
　㈤按緩刑之宣告，除應符合刑法第74條第1項受2年以下有期徒
    刑、拘役或罰金之宣告外，並須有可認為以暫不執行刑罰為
    適當之情形，始得為之。被告前因施用毒品案件，經檢察官
    為緩起訴處分，卻未停止接觸毒品，變本加厲意圖營利而販
    入如附表所示第二級、第三級毒品，所為助長毒品擴散，對
    社會法益之侵害性仍屬鉅大，欠缺對刑罰法律正確之認識及
    自我約束力，是本院認縱對被告所宣告之刑低於有期徒刑2
    年之刑期，仍不宜給予緩刑之宣告，併此指明。
四、沒收
  ㈠扣案如附表編號2所示含有第二級毒品甲基安非他命、第三級
    毒品硝甲西泮(硝甲氮平)之海賊王圖案毒品咖啡包，均係被
    告本案意圖販賣之毒品，其中毒品成分與外包裝無法析離，
    均應視為第二級毒品，除鑑驗用罄之毒品業已滅失外，應依
    毒品危害防制條例第18條第1 項前段宣告沒收銷燬。
  ㈡扣案如附表編號1所示愷他命（含外包裝）、編號3所示之藍
    色迷彩圖案毒品咖啡包（含外包裝），均係被告本案意圖販
    賣之毒品，其行為已構成犯罪，該等毒品即屬不受法律保護
    之違禁物，除鑑驗用罄之毒品業已滅失外，應依刑法第38條
    第1 項宣告沒收。
  ㈢扣案如附表編號4所示之Iphone SE白色行動電話1支，係供被
    告本案意圖販賣毒品所用，業據被告於本院中坦承不諱(本
    院卷第76頁)，不問屬於犯罪行為人與否，應依毒品危害防
    制條例第19條第1 項宣告沒收。
  ㈣至扣案之現金新臺幣20,300元，被告於警詢、偵查及本院中
    均否認為販賣毒品之犯罪所得，卷內亦無積極證據足認與被
    告本案犯罪具關連性，或有何得依毒品危害防制條例第19條
    第3項宣告沒收之事由，爰不予宣告沒收，末此敘明。
據上論斷，應依刑事訴訟法第299 條第1 項前段、第300條，毒
品危害防制條例第5條第2項、第3項、第9條第3 項、第17條第1
項、第2 項、第18條第1項、第19條第1 項，刑法第11條、第38
條第1 項，判決如主文。　　　　
本案經檢察官甲○○偵查起訴，由檢察官陳漢章到庭執行公訴。
中    華    民    國   111    年    9     月    21    日
                  刑事第十九庭  審判長法　官　許博然

                                      法　官　洪韻婷
　　　　　
                                      法　官　白承育

如不服本判決，應於判決送達後20日內敘明上訴理由，向本院提
出上訴狀 (應附繕本) ，上訴於臺灣高等法院。其未敘述上訴理
由者，應於上訴期間屆滿後20日內向本院補提理由書「切勿逕送
上級法院」。

附錄本案論罪科刑法條全文
毒品危害防制條例第5條
意圖販賣而持有第一級毒品者，處無期徒刑或 10 年以上有期徒
刑，得併科新臺幣 7 百萬元以下罰金。
意圖販賣而持有第二級毒品者，處 5 年以上有期徒刑，得併科
新臺幣 5 百萬元以下罰金。
意圖販賣而持有第三級毒品者，處 3 年以上 10 年以下有期徒
刑，得併科新臺幣 3 百萬元以下罰金。
意圖販賣而持有第四級毒品或專供製造、施用毒品之器具者，處
1 年以上7 年以下有期徒刑，得併科新臺幣 1 百萬元以下罰金
。

毒品危害防制條例第9條
成年人對未成年人販賣毒品或犯前三條之罪者，依各該條項規定
加重其刑至二分之一。
明知為懷胎婦女而對之販賣毒品或犯前三條之罪者，亦同。
犯前五條之罪而混合二種以上之毒品者，適用其中最高級別毒品
之法定刑，並加重其刑至二分之一。

【附表】
編號 品名 數量 備註   沒收依據  1 愷他命 (編號A1至A34) 34包 經檢視均為白色晶體，驗前總毛重101.39公克(包裝總重約5.77公克)，驗前總淨重約95.62公克。隨機抽取編號A1鑑定(取0.10公克鑑定用罄)，檢出第三級毒品愷他命成分，純度約86%，驗前純質淨重約82.23公克。   刑法第38條第1項 2 海賊王圖案毒品咖啡包(編號B1至B100) 100包 經檢視均為白色包裝，驗前總毛重487.35公克(包裝總重約99.00公克)，驗前總淨重約388.35公克。隨機抽取編號B6鑑定(內含紫色粉末，取1.03公克鑑定用罄)，檢出微量第二級毒品甲基安非他命、微量第三級毒品硝甲西泮(硝甲氮平)成分。   毒品危害防制條例第18條第1項 3 藍色迷彩圖案毒品咖啡包(編號C1至C3) 3包 經檢視均為藍色包裝，驗前總毛重15.96公克(包裝總重約3.21公克)，驗前總淨重約12.75公克。隨機抽取編號C2鑑定(內含淡黃色粉末，取0.93公克鑑定用罄)，檢出第三級毒品4-甲基甲基卡西酮、微量第三級毒品硝甲西泮(硝甲氮平)及甲基-N,N-二甲基卡西酮成分。   刑法第38條第1項 4 Iphone SE白色行動電話 1支 IMEI碼：000000000000000、含門號0000000000號SIM卡1枚   毒品危害防制條例第19條第1項